## **SOBRE MIM**

Sou um excelente profissional na eletromecânica de carros e altamente habilidoso e experiente em manutenção e reparação de veículos. Sou capaz de diagnosticar e corrigir problemas elétricos e mecânicos, usando ferramentas e equipamentos especializados e familiarizado com os sistemas de motor, transmissão, freios, suspensão, ar condicionado e outros componentes do veículo. A capacidade de ler e interpretar diagramas elétricos e manuais técnicos. Além disso, sou capaz de trabalhar com precisão e eficiência, mantendo um alto nível de qualidade e segurança. Também capaz de lidar com os clientes de maneira profissional, fornecendo informações claras e precisas sobre os serviços realizados e as necessidades futuras do veículo.

## CARTEIRA DE MOTORISTA

Categoria da carteira de motorista Habilitaçao A, B

# DADOS PESSOAIS

Data de nascimento 24/06/1998

Nacionalidade Brasileiro

Estado civil Solteiro

# **WALTER ANTONIO JUNQUEIRA SPOTO**





41992881998



walterjunqueira40@gmail.com

# EXPERIÊNCIA PROFISSIONAL

## JR MECANICA

Lins Sp abr 2017 - out 2017

#### Mecanico

Primeiro contato com a mecania aonde absorvei muito conhecimento em pouco tempo de trabalho

#### H3 AUTO CENTER

Curitiba jan 2018 - jan 2019

## Mecanico

Empresa focalizada em serviços de suspesao, pneus, alinamento aonde me agregou muito na minha experiencia como mecanico.

#### FORMULA RENAULT.

Curitiba mar 2019 - Atual

## Eletro Mecanico

Minha maior e melhor experiencia de trabalho, comecei apenas fazendo revisoes de baixa complexidade.

Logo consegui me destacar devido a boa comunicação com os clientes e eficiencia fazendo mais diversos tipo de reparos inclusive motores ciclo otto e cambio manual, pos algum tempo comecei me aprofundar em diagnosticos mais complexos aonde pode ser escolhido ao fazer um curso de Eletro Mecanico da Renault do Brasil. Aonde me aprofundei na eletronica embarcada. diagnostico avancado de sistema de injeçao eletronica.

# **FORMAÇÃO**

## **ENSINO MEDIO COMPLETO**

Lins Sp 2015

#### **SENAI**

Lins Sp 2017

## Diploma de ensino médio

## Certificado

Curso de Eletricista Instalador Residencial, carga horaria de 160h

# **SENAI**

Lins Sp 2017

## Certificado

Mecanico de Motor Cicle otto, carga horaria de 180h

## **INBRAEP**

Curitiba 2022

## Certificado

Treinamento basico de segurança em instaçações e serviços em eletricidade.(NR10). carga horario 40h.

#### RENAULT ACADEMY

Jundia Sp 2022

#### Certificado

Certificado Eletro Mecanico, caega horaria 80h.

# **CONHECIMENTOS**

CONHECIMENTO PROFUNDO DE INTERPRETAÇÃO DE DIAGRAMAS ELETRICOS E DIAGNOSTICO DE INJEÇÃO ELETRÔNICA COMUNICAÇÃO É UMA DAS SUAS PRINCIPAIS FORÇAS COMO PROFISSIONAL. EU SOU CAPAZ DE SE EXPRESSAR DE MANEIRA CLARA E PRECISA, SEJA ORALMENTE OU POR ESCRITO. ALÉM DISSO É BOM EM ESCUTAR E COMPREENDER AS NECESSIDADES E PREOCUPAÇÕES DOS CLIENTES, E USA ESSA COMPREENSÃO PARA FORNECER SOLUÇÕES E ORIENTAÇÕES ADEQUADAS